【裁判字號】    99,交上易,55
【裁判日期】    990524
【裁判案由】    公共危險
【裁判全文】
臺灣高等法院高雄分院刑事判決        99年度交上易字第55號
上  訴  人
即  被  告  甲○○
上列上訴人因公共危險案件，不服臺灣高雄地方法院98年度交易
字第126 號中華民國99年4 月9 日第一審判決（起訴案號：臺灣
高雄地方法院檢察署98年度偵字第23355 號），提起上訴，本院
判決如下：
     主  文
上訴駁回。
     理  由
一、按不服地方法院之第一審判決而上訴者，應向管轄第二審之
    高等法院為之。上訴書狀應敘述具體理由。上訴書狀未敘述
    上訴理由者，應於上訴期間屆滿後20日內補提理由書於原審
    法院，逾期未補提者，原審法院應定期間先命補正。第二審
    法院認為上訴書狀未敘述理由或上訴有第362 條前段之情形
    者，應以判決駁回之。但其情形可以補正而未經原審法院命
    其補正者，審判長應定期間先命補正。刑事訴訟法第361 條
    、第367 條，分別定有明文。所謂不服第一審判決之具體理
    由，必係依據卷內既有訴訟資料或提出新事證，指摘或表明
    第一審判決有何採證認事、用法或量刑等足以影響判決本旨
    之不當或違法，而構成應予撤銷之具體事由，始克當之（例
    如：依憑證據法則具體指出所採證據何以不具證據能力，或
    依憑卷證資料，明確指出所為證據證明力之判斷如何違背經
    驗、論理法則）；倘僅泛言原判決認定事實錯誤、違背法令
    、量刑失之過重或輕縱，而未依上揭意旨指出具體事由，或
    形式上雖已指出具體事由，然該事由縱使屬實，亦不足以認
    為原判決有何不當或違法者（例如：對不具有調查必要性之
    證據，法院未依聲請調查亦未說明理由，或援用證據不當，
    但除去該證據仍應為同一事實之認定），皆難謂係具體理由
    ，俾與第二審上訴制度旨在請求第二審法院撤銷、變更第一
    審不當或違法之判決，以實現個案救濟之立法目的相契合，
    並節制濫行上訴（最高法院97年度臺上字第892 號判決參照
    ）。是以上訴人之上訴書狀或補提之上訴理由書，雖有敘述
    上訴理由，惟並未具體敘述第一審判決有上述違法、不當情
    形，即與未敘述具體理由無異，其所為上訴，即不符合上訴
    之法定要件。
二、本件原判決以被告甲○○所犯不能安全駕駛動力交通工具罪
    之罪證明確，量處有期徒刑6 月，並諭知如易科罰金，以新
    臺幣1000元折算1 日，已詳敘所憑之證據與認定之理由。所
    為論敘，經核並無違背經驗法則或論理法則，量刑亦屬允當
    。被告上訴意旨略以：當日係酒後不勝酒力，而步行至車內
    睡覺，路人發現誤為自殺而報警，因而被誤解為酒後駕車，
    請撤銷原判，改判無罪云云。惟查：被告甲○○於民國（下
    同）98年7 月20日18時10分前某時，在不詳地點飲用酒類後
    ，明知服用酒類後有不能安全駕駛動力交通工具之情形者，
    不得駕駛動力交通工具，且其控制力及注意力均已達無法安
    全駕駛之程度，竟仍於98年7 月20日18時10分許，當警員李
    宗哲、許世昌據報前往高雄縣仁武鄉○○村○○路383 號對
    面慢車道處理違規停車時，駕駛車牌號碼X2-4312 號自用小
    客車沿京吉路倒車行駛。嗣警員李宗哲、許世昌因發覺甲○
    ○散發濃厚酒味，仍駕駛上開自用小客車倒車欲離開現場，
    立即喝令甲○○停車，並帶回警局處理，經警員於同日19時
    許對甲○○施以酒精濃度測試，測得其呼氣酒精濃度達每公
    升1.26毫克等情，業據原審依證人即查獲本案之警員李宗哲
    、許世昌於偵查及原審審理中之證述，及酒精測試報告、舉
    發違反道路交通管理事件通知單、刑法第185 條之3 案件測
    試觀察紀錄表、高雄縣政府警察局仁武分局98年12月16日高
    縣仁警偵字第0980024043號函附指揮中心受理110 報案紀錄
    單等證據資料，認被告上揭不能安全駕駛動力交通工具犯行
    之事證明確，並依累犯規定加重其刑後，而予論處；並已審
    酌被告漠視自己安危，罔顧公眾行之安全，前已先後因公共
    危險案件，經分別判處罰金、有期徒刑確定，有臺灣高等法
    院被告前案紀錄表附卷可參，竟不改酒後駕車惡習，再為本
    案犯行，且其飲用酒類達呼氣酒精濃度每公升1.26毫克，仍
    駕駛車輛行駛於公路，犯後否認犯行，未能認知所為偏差等
    一切具體情狀，暨說明公訴人求處有期徒刑7 月尚屬過重，
    而於法定刑度內量處有期徒刑6 月，並諭知易科罰金之折算
    標準。原審顯已斟酌刑法第57條各款所列情狀，而未逾越法
    律所規定之法定刑度範圍，或濫用其權限，應不得任意指摘
    為違法（最高法院72年台上字第6696號、75年台上字第7033
    號判例參照）。被告上訴意旨並未指明原審上開論斷有何違
    法失當，仍執陳詞空言否認犯行，其上開上訴理由，純屬自
    我說詞，顯非依據卷內既有訴訟資料或提出新事證表明原審
    判決有何不當或違法之具體事由。是原審判決並無不當或違
    法，應認被告提起上訴未依據卷內證據資料敘述具體理由之
    違背法律上程式。
三、綜上所述，被告之上訴理由，不能認係依據卷內訴訟資料指
    摘或表明原審判決有何採證、認事、用法或量刑等足以影響
    判決本旨之不當或違法，而構成應予撤銷之具體事由，其僅
    徒憑己意請求從輕量刑，難謂適法之上訴理由。揆諸上揭規
    定，本件上訴人之上訴屬違背法律上之程式，應依法予以駁
    回，爰不經言詞辯論逕行判決。
據上論斷，應依刑事訴訟法第367 條前段、第372 條，判決如主
文。
中    華    民    國    99    年    5     月    24    日
                    刑事第十庭  審判長法  官 陳中和
                                      法  官 李政庭
                                      法  官 林水城
以上正本證明與原本無異。
本判決不得上訴。
中    華    民    國    99    年    5     月    24    日
                                      書記官 蔡佳君

司法院資訊處製作；財團法人民間司法改革基金會備份。
